臺灣高等法院臺中分院刑事判決　　　 100年度上易字第1497號
上　訴　人
即　被　告　郭政勳
上列上訴人因竊盜案件，不服臺灣臺中地方法院100年度易字第2
106號中華民國100年8月18日第一審判決（起訴案號：臺灣臺中
地方法院檢察署99年度偵字第24330號），提起上訴，本院判決
如下：
    主  文
上訴駁回。
    理  由
一、按刑事訴訟法第350條、第361條、第362條、第367條規定，
    不服地方法院之第一審判決而上訴者，須提出上訴書狀，並
    應敘述具體理由，為上訴必備之程式；其所提出之書狀未敘
    述上訴理由，或僅曾以言詞陳述上訴理由者，均應於上訴期
    間屆滿後20日內補提理由書於第一審法院。第一審法院經形
    式審查，認逾期未補提上訴理由者，應定期間先命補正；逾
    期未補正者，為上訴不合法律上之程式，應以裁定駁回。倘
    已提出上訴理由，但所提非屬具體理由者，則由第二審法院
    以上訴不合法律上之程式，判決駁回。而所謂具體理由，必
    係依據卷內既有訴訟資料或提出新事證，指摘或表明第一審
    判決有何採證認事、用法或量刑等足以影響判決本旨之不當
    或違法，而構成應予撤銷之具體事由，始克當之（例如：依
    憑證據法則具體指出所採證據何以不具證據能力，或依憑卷
    證資料，明確指出所為證據證明力之判斷如何違背經驗、論
    理法則）；倘僅泛言原判決認定事實錯誤、違背法令、量刑
    失之過重或輕縱，而未依上揭意旨指出具體事由，或形式上
    雖已指出具體事由，然該事由縱使屬實，亦不足以認為原判
    決有何不當或違法者（例如：對不具有調查必要性之證據，
    法院未依聲請調查亦未說明理由，或援用證據不當，但除去
    該證據仍應為同一事實之認定），皆難謂係具體理由，俾與
    第二審上訴制度旨在請求第二審法院撤銷、變更第一審不當
    或違法之判決，以實現個案救濟之立法目的相契合，並節制
    濫行上訴（最高法院97年度臺上字第892 號判決意旨參照）
    。又理由是否具體，則屬第二審法院審查之範圍，不在命補
    正之列，亦即上訴書狀已記載理由，並有具體之敘述時，其
    上訴既屬合法，第二審法院固應就其理由之是否可取，為實
    體之審理及判斷；如認其上訴書狀雖記載理由，但並未具體
    敘述時，則無須再命補正，可逕認其上訴不合法，以判決駁
    回之（最高法院97年度臺上字第6485號、99年度臺上字第35
    01號判決意旨參照）。
二、上訴人即被告郭政勳（下稱被告）上訴理由略以：被告自高
    中時期就罹患精神官能憂鬱症、焦慮、緊張、強迫性行為、
    心理偏差、人際關係不良、社會適應差等症狀，高中時期由
    學校主任發現而持續帶同前往中國醫藥學院追蹤治療，而後
    於入伍服兵役時也因在部隊有持續症狀，持續至高雄國軍左
    營總醫院精神科治療，被告退伍後長期未再追蹤治療，但感
    到本人的焦慮、緊張、強迫性行為還是需要持續改善，最近
    由父親帶同到台中榮民總醫院就診，並請診斷醫師開立診斷
    證明書。被告現在有正當工作，憑靠自身勞力賺取錢財，且
    與被害人達成和解，希望給予從輕量刑，能給予被告改過自
    新的機會云云。
三、經查，刑罰之量定，屬法院自由裁量之職權行使，應審酌刑
    法第57條所列各款事由及一切情狀，為酌量輕重之標準，並
    非漫無限制；量刑輕重係屬事實審法院得依職權自由裁量之
    事項，苟已斟酌刑法第57條各款所列情狀而未逾越法定刑度
    ，不得遽指為違法；且在同一犯罪事實與情節，如別無其他
    加重或減輕之原因，下級審量定之刑，亦無過重或失輕之不
    當情形，則上級審法院對下級審法院之職權行使，原則上應
    予尊重（最高法院72年台上字第6696號、75年台上字第7033
    號判例及85年度台上字第2446號判決意旨參照）。原審認被
    告有夜間侵入住宅竊盜之犯行，係以被告於原審審理中坦白
    承認確有進入告訴人吳春蘭住處內竊取其所有財物之事實，
    核與證人即告訴人吳春蘭於警詢中證述之情節相符，復有監
    視器畫面翻拍畫面、現場照片、車輛詳細資料、信用卡影本
    、臺中市警察局第五分局現場勘察報告存卷可憑，被告之自
    白與事實相符，應堪採信。原審判決已詳為說明其認定事實
    之依據（見原審判決第3頁)，並審酌被告犯罪之動機、目的
    、手段，正值青壯，不思以正當途徑獲取財物，竟利用夜間
    他人熟睡之際入屋竊盜，侵害被害人住家安全甚鉅，並造成
    被害人之人身安全潛在危害，嚴重破壞社會秩序，惡性非輕
    ，行為實值非難度，惟其罹患精神官能性憂鬱症，且與被害
    人達成和解，此有國軍左營總醫院門診病歷資料、和解書附
    卷可憑，犯罪後坦承犯行，尚有悔意，犯罪後態度良好等其
    他一切情狀，量處有期徒刑6月，並諭知易科罰金之折算標
    準。參酌100年1月28日修正施行前刑法第321條第1項第1款
    之法定刑為6月以上5年以下有期徒刑，原審判決依100年1月
    28日修正施行前刑法第321條第1項第1款之最低法定刑度量
    處罪刑，並說明其審酌之根據及理由，尚無違反經驗法則、
    論理法則、比例原則、公平原則，或有何其他違法情事。本
    院從形式上觀察，原審顯係本於被告之責任為基礎，並已具
    體斟酌刑法第57條所列情形而為量定，並無濫用量刑權限之
    違法或失當之處，且被告上訴意旨所指已與被害人達成和解
    、其因精神官能憂鬱症至醫院精神科治療等語，原審均已審
    酌，依最高法院上開判例、判決意旨，不得遽指為違法。
四、綜上所述，本院依形式上觀察，認原審判決認事用法並無違
    法或不當之處，量刑亦屬妥適，被告上訴理由並未依據卷內
    既有訴訟資料或提出新事證，指摘或表明第一審判決有何採
    證認事、用法或量刑等足以影響判決本旨之不當或違法，而
    構成應予撤銷之具體事由，自非屬得上訴第二審之具體理由
    。依上揭法律規定及判決意旨，被告提起之第二審上訴不合
    法律上程式，爰不經言詞辯論，判決駁回上訴。
五、據上論斷，應依刑事訴訟法第367條前段、第372條，判決如
    主文。
中    華    民    國   100    年    11    月    30    日
            刑事第十庭    審判長法  官  江  錫  麟
                                法  官  陳      葳
                                法  官  胡  文  傑
以上正本證明與原本無異。
不得上訴。
                                書記官  陳  宜  屏
中    華    民    國   100    年    11    月    30    日